# 请教陈版-企业搬迁补偿

提问人：zjsshine 时间：2013-12-07 00:29:40
陈版， 在政府补助准则中，与资产相关的政府补助：该长期资产交付使用。自长期资产可供使用时起，按照长期资产的预计使用期限，将递延收益平均分摊转入当期损益。
那如果我公司是整体搬迁，所有设备均从补偿款中列支，那么我在进行递延收益摊销的时候，是否可以按照各项资产类别的适用年限摊销，即房屋建筑物 20 年，机器设备 10 年，这样的方法，是否违反准则中：按照长期资产的预计适用期限，平均分摊转入当期损益？
谢谢！

回答人：chenyiwei
政府补助会计的核心是配比原则，即作为补助对象的支出和补助资金在利润表上的适当配比。 因此，如果能够把与资产购建相关的补助合理区分到单项资产的，则可以按照单项资产的折旧年限分摊；如果难以合理划分的，也可以按照所有用该补助资金购建的资产的加权平均折旧年限内摊销该递延收益。

提问人：hustfxy 时间：2013-12-07 22:09:08
请问陈版，如果该补助款项是通过政府组建的“拆迁公司”发放，是否还属于政府补助的范畴？

回答人：chenyiwei
如果拆迁本身是政府主导和实施的基于社会公共利益的搬迁，仅仅是款项由拆迁公司代为支付，最终还是来源于财政，则仍可按照第一种模式处理。